【裁判字號】    91,訴,537
【裁判日期】    920811
【裁判案由】    毒品危害防制條例
【裁判全文】
臺灣基隆地方法院刑事判決                          九十一年度訴字第五三七號
    公  訴  人  臺灣基隆地方法院檢察署檢察官
    被      告  丙○○
    選任辯護人  何兆龍律師
右列被告因違反毒品危害防制條例案件，經檢察官提起公訴（九十年度偵字第三０二
七號），本院判決如左：
    主  文
丙○○轉讓第二級毒品未遂，處有期徒刑肆月，如易科罰金以參佰元折算壹日；扣案
之第二級毒品安非他命貳拾捌包淨重玖壹點伍壹公克沒收銷燬之。又持有第一級毒品
處有期徒刑肆月，如易科罰金以參佰元折算壹日；扣案之第一級毒品海洛因拾捌包淨
重肆點肆參公克沒收銷燬之。應執行有期徒刑柒月，如易科罰金以參佰元折算壹日；
扣案之第二級毒品安非他命貳拾捌包淨重玖壹點伍壹公克、第一級毒品海洛因拾捌包
淨重肆點肆參公克均沒收銷燬之。
    事  實
一、丙○○自民國九十年七月十六日某時起，自不詳人士處，非供施用而持有第一級
    毒品海洛因及第二級毒品安非他命。嗣於九十年七月十八日十五時二十分許，丙
    ○○攜帶毛重四點六公克之第二級毒品安非他命一包，駕駛友人甲○○所有車牌
    號碼Ｐ七─二五九０號白色自用小客車，前往基隆巿深澳坑路大香港社區大門口
    前，停車等待不明人士前來欲轉讓第二級毒品安非他命時，經警察覺其行跡可疑
    而前往盤查而未遂，丙○○主動交付前揭安非他命一包，並帶警回到基隆巿深澳
    坑路二之五號五樓之二二租屋處，在客廳內起出已分裝之第一級毒品海洛因十八
    包（淨重四點四三公克）及第二級毒品安非他命二十七包（含前述丙○○主動交
    付之安非他命一包，共二十八包淨重九一點五一公克）。
二、案經基隆巿警察局第三分局報告臺灣基隆地方法院檢察署檢察官偵查起訴。
    理  由
一、訊據被告丙○○矢口否認涉有右揭持有第一、二級毒品海洛因、安非他命之犯行
    ，亦否認有轉讓第二級毒品安非他命未遂之犯行，辯稱：「毒品是甲○○前兩天
    到我家寄住放的，她於今天（九十年七月十八日）下午託我開她的車在我家門口
    等她朋友，說只要有人敲車門就給他那包安非他命，不用收錢，扣案毒品都是她
    藏放在我住處的客廳」云云，惟查：
  (一)依查獲本案之員警乙○○於偵查時證稱：「員警有得到線報說可能會有一個人
      開著白色小車子，在大香港社區便利商店前交易毒品，約三點三十分過後就看
      到被告開著白色小客車從大香港社區出來停在便利商店門口，看到車上的人一
      直打電話連絡，等了幾分鐘沒看到接頭的人，員警怕被告走掉就出來盤查，看
      見他口袋疑似有東西，被告就從短褲口袋拿出一包安非他命，並主動說他家中
      還有很多，都是甲○○交給他的」等語；復於本院九十二年三月十日、同年五
      月二十九日調查時均證稱：「員警接獲電話報案後，就派出一組人到報案電話
      指稱的地點埋伏（大香港社區門口），過沒有多久就發現有顏色跟檢舉電話所
      述內容相同（白色）的車輛出現，沒有向前盤查被告仍停留在現場埋伏，被告
      是在車內等人，後來員警才向前盤查，員警叫被告把褲袋的東西拿出來（被告
      的褲袋很鼓），被告拿出的東西就是毒品，後來被告主動馬上表示『毒品不是
      他的，是幫慧姐送的』，並當場表示慧姐目前人在被告住的地方，願意主動帶
      警方去找慧姐，可能是因為交毒品的地方就是被告租屋的樓下，不知道慧姐有
      沒有看到，員警上去被告房間時，沒有發現有慧姐的人，但現場感覺上是有人
      很倉促離開的樣子，客廳沙發上有一套枕頭及被子，像是有人睡在沙發上。查
      獲的毒品放在客廳的茶几上，現場有發現一只女用皮包，被告沒有表示女用皮
      包為何人所有，且皮包內沒有違禁品，進入被告的房間內有發現女用物品，被
      告表示其女友和他共同居住，所以當時沒有查扣該只女用皮包。」等語，顯然
      查獲員警係因接獲線報（未指明犯罪嫌疑人）後，於大香港社區門口埋伏，發
      現被告駕駛線報內之白色車輛停留於該處，經盤查而查獲毒品一節，堪可認定
      。
  (二)被告雖辯稱：「毒品是甲○○前兩天到我家寄住放的，並託我開她的車在我家
      門口等她朋友交付安非他命」云云，且承辦員警乙○○亦證稱「在被告住處，
      沒有發現甲○○，但感覺上是有人倉促離開，客廳沙發上有一套枕頭及被子，
      像是有人睡在沙發上，現場有發現一只女用皮包」等語，已如前述，然經本院
      於九十二年三月三十一日訊據證人甲○○則證稱：「沒有（在九十年七月十六
      日開始寄住在丙○○住處），曾有跟綽號『阿山』的男子一起到丙○○的住處
      ，因為『阿山』的朋友跟我說丙○○要跟我借車，所以我就借他了。沒有去寄
      住過丙○○的家中，丙○○家中查獲的毒品不是我的，也沒有拜託丙○○去送
      『藥』」等語，與被告前開所辯供詞相左，被告所辯是否屬實，並非無疑？況
      且縱使確曾有人於員警逕行搜索時倉促離開現場，是否即為甲○○其人，抑或
      為其他出入份子，並無任何證據可資究明？且遺留現場之女用皮包並未扣案，
      目前亦不知去向，是否為甲○○所有，或為其他人所有，亦無從認定？再者，
      被告所駕駛之車輛，確為證人甲○○所有，有汽車行照影本暨本院辦理刑案電
      話查詢登記表各一份在卷可參，惟僅足以證明證人甲○○曾將車輛交付予被告
      駕駛一節，至於被告辯稱甲○○託交毒品安非他命一節，並無任何積極證據可
      資憑採，被告前開所辯，尚非可採。
  (三)再查，扣案之毒品，係員警於基隆巿深澳坑路二之五號五樓之二二被告丙○○
      租屋處客廳茶几上起出已分裝之第一級毒品海洛因十八包（淨重四點四三公克
      ）及第二級毒品安非他命二十七包（淨重九一點五一公克）等情，固為被告所
      不否認，經送法務部調查局及刑事警察局鑑驗結果，確為第一級毒品海洛因及
      第二級毒品安非他命，有法務部調查局第000000000號鑑定通知書及
      刑事警察局九十一年九月五日刑鑑字第０九一０二三五０五七號鑑驗通知書附
      卷可稽。姑不論查扣之毒品，究係被告自行購入持有？或如其所辯為證人甲○
      ○所有？或為其他不詳人士所有？惟被告既為房屋之承租人，並實際居住於該
      處，明知毒品放置於其屋內，員警到場時毒品亦放置於客廳茶几上，毒品自屬
      被告持有狀態中，亦堪認定。至於公訴人以毒品係放置在被告租屋處之客廳，
      多達一百餘公克已分裝完畢，其上均貼有價格數字，認為係準備販賣之用云云
      ，惟此部分業據被告堅決否認，且現場並無查扣電子秤、大量現金等物，客觀
      上分裝毒品及貼上價格部分是否為被告所為，並非無疑，被告主觀上有無販賣
      毒品之意圖，亦無其他積極證據可資證明，應僅足認定被告持有第一、二級毒
      品海洛因、安非他命之事實，且被告持有之扣案海洛因非供被告施用，附此說
      明。
  (四)又被告丙○○既自承「九十年七月十八日我開甲○○的車子，在大香港社區門
      口等甲○○的朋友，有人敲車門時，就給他那包安非他命，不用收錢」等語，
      核與員警盤檢時其自行交出毒品安非他命一包之事實相符，此部分之自白，可
      以採信。惟被告既準備將毒品安非他命交付予不詳人士，無論是否真如其所辯
      係受甲○○所託前往轉交毒品，抑或係受其他人士之託交付毒品，甚或係被告
      本身欲交付毒品予不詳人士，其確欲轉讓第二級毒品安非他命予不詳之人士，
      是此部分之事實至堪認定。
二、核被告所為係違反毒品危害防制條例第八條第四項、第二項之轉讓第二級毒品未
    遂罪，第十一條第一項持有第一級毒品罪，公訴意旨漏未斟酌被告並無販賣毒品
    之意圖，已如前述，而認被告係犯毒品危害防制條例第五條第一項、第二項之意
    圖販賣而持有第一、二級毒品罪，尚有未洽，惟其基本事實同一，本院自應予以
    審理，並變更起訴法條。其持有第二級毒品安非他命之低度行為，為轉讓第二級
    毒品安非他命之行為所吸收，不另論罪。其所犯上開二罪間，犯意各別，罪名有
    異，應予分論併處。又被告已著手於轉讓第二級毒品安非他命行為之實行，而未
    至交付他人之結果，為未遂犯，應依刑法第二十六條前段之規定減輕其刑。其於
    檢察官偵查期間，向警方供出其毒品之來源為丁○○，並向警方提出線報因而查
    獲一節，有基隆市警察局第三分局九十三年六月二十四日基警分刑字第０九二０
    ００八八０一號函在卷可考，應依毒品危害防制條例第十七條之規定，遞減輕其
    刑。爰審酌被告犯罪之動機、目的、手段係轉讓毒品安非他命、持有大量之第一
    、二級毒品，對社會造成莫大危害、惟其犯後主動配合員警之調查態度等一切情
    狀，分別量處有期徒刑如主文所示之刑，並諭知易科罰金折算標準，及定其應執
    行之刑。扣案之第一級毒品海洛因四點四三公克、第二級毒品安非他命九一點五
    一公克，為查獲之毒品，應依毒品危害防制條例第十八條第一項前段沒收銷燬之
    。
據上論斷，應依刑事訴訟法第二百九十九條第一項前段、第三百條，毒品危害防制條
例第八條第四項、第二項、第十一條第一項、第十七條、第十八條第一項前段，刑法
第十一條前段、第二十六條前段、第五十一條第五款、第四十一條第一項前段、第二
項，罰金罰鍰提高標準條例第二條，判決如主文。
本案經檢察官張長樹到庭執行職務。
中      華      民      國    九十二    年      八      月      十一    日
                                        臺灣基隆地方法院刑事第三庭
                                              法  官    何  怡  穎
右正本證明與原本無異。
對於本件判決如有不服，應於收受送達後十日內，向本院提出上訴書狀，上訴於臺灣
高等法院，並按他造當事人之人數附具繕本。
                                              書記官    李  繼  業
中      華      民      國    九十二    年      八      月      十四    日
附錄論罪法條：
毒品危害防制條例第八條第二項、第四項：
轉讓第二級毒品者，處六月以上五年以下有期徒刑，得併科新台幣七十萬元以下罰金
。
前三項之未遂犯罰之。
毒品危害防制條例第十一條第一項：
持有第一級毒品者，處三年以下有期徒刑、拘役或新台幣五萬元以下罰金。


司法院資訊處製作；財團法人民間司法改革基金會備份。
